【裁判字號】    97,交聲,1861
【裁判日期】    970820
【裁判案由】    違反道路交通管理處罰條例聲明異議
【裁判全文】
臺灣臺北地方法院交通事件裁定        97年度交聲字第1861號
原處分機關  臺北市交通事件裁決所
聲明異議人
即受處分人  甲○○
上列受處分人因違反道路交通管理處罰條例案件，對於臺北市交
通事件裁決所中華民國97年7 月18日所為之處分（原處分案號：
北市裁申字第裁22—AEX122731 號），聲明異議，本院裁定如下
：
        主  文
異議駁回。
        理  由
一、按交岔路口、公共汽車招呼站10公尺內、消防栓、消防車出
    入口5 公尺內不得臨時停車，道路交通安全規則第111 條第
    1 項第2 款定有明文；又按汽車駕駛人，在公共汽車招呼站
    10公尺內臨時停車者，處新臺幣（下同）3 百元以上6 百元
    以下罰鍰，道路交通管理處罰條例第55條第2 款亦有明文；
    又汽車駕駛人，駕駛汽車不服從交通勤務警察或依法令執行
    交通指揮、稽查任務人員之指揮或稽查者，而本章各條無處
    罰之規定者，處9 百元以上1 千8 百元以下罰鍰，道路交通
    管理處罰條例第60條第2 項第1 款定有明文。而汽車駕駛人
    ，有違反道路交通管理處罰條例第60條第2 項第1 款者，除
    應依原條款處罰鍰外，並予記違規點數1 點，道路交通管理
    處罰條例第63條第1 項第1 款亦有明文。
二、本件受處分人即聲明異議人甲○○於民國97年5 月28日下午
    7 時45分許，駕駛車號699 —CK號營業小客車，在臺北市○
    ○路（北一門前）公車招呼站內臨時停車，為臺北市政府警
    察局大同分局建成派出所員警黃耀億當場攔停、要求出示身
    分、駕駛證件，惟受處分人拒絕出示，員警乃記下車號、車
    型及駕駛人性別等資料，認為受處分人違反道路交通管理處
    罰條例第55條第2 款、第60條第2 項第1 款規定而逕行舉發
    ，嗣受處分人於應到案日期前提出申訴，陳明實際駕駛人為
    受處分人、並載明受處分人之實際身分證字號，經原處分機
    關請舉發單位調查結果，仍認受處分人確有前開違規行為，
    原處分機關乃依前揭道路交通管理處罰條例第55條第2 款、
    第60條第2 項第1 款、第63條第1 項第1 款規定（漏引第1
    款），於97年7 月18日分別裁處罰鍰6 百元、9 百元，並記
    違規點數1 點。
三、訊據受處分人就於前揭時地駕駛車號699 －CK號營業小客車
    於公車招呼站內臨時停車，經警攔查後，為員警要求提出證
    件後仍未提出等事實，於本院調查時固均坦承不諱，惟仍矢
    口否認有何違反道路交通管理處罰條例規定之行為，辯稱：
    經過該公車招呼站時，因口袋內手機響起，為安全考量遂逕
    行停靠路邊，實未注意該處為公車招呼站，未及5 秒即經員
    警攔查，而警員將機車停放車前故無法駛離，於員警要求提
    出證件時，因當時忙行解釋，並非拒絕出示證件云云。經查
    ：
  (一)受處分人於前揭時地駕駛營業小客車，於公車招呼站內臨時
    停車乙節：
    1.業經受處分人於本院調查時坦承不諱（見本院97年8 月18
      日筆錄），並經證人即現場舉發員警黃耀億於本院具結證
      述明確，並有現場舉發照片在卷可稽，受處分人在公共汽
      車招呼站內臨時停車之事實堪以認定。
    2.雖受處分人辯稱：員警將機車橫停於營業小客車前，導致
      無法駛離，且臨時停車係因手機響起一時未注意，並非故
      意違規云云。惟員警將機車橫停於受處分人車輛前，係於
      受處分人臨時停車於公車招呼站後所為乙節，業經證人黃
      耀億於本院證述屬實，亦為受處分人所不爭執，是員警將
      機車停放何處，實與受處分人先前違規臨時停車之行為認
      定無涉。且縱受處分人所稱「因手機響起、而有臨時停車
      之必要」等情屬實，受處分人為臨時停車亦應選擇安全、
      且合法之區域停車，斷無主張可任意停車、罔顧公車招呼
      站內上下車者安全之理。是受處分人所辯：一時未注意停
      車處所、員警停放車輛前方無法駛離云云，顯係卸責之詞
      ，委不足採。
  (二)又受處分人於前揭時地為警攔查時，經員警黃耀億告知違規
    事實後、請求出示證件接受交通稽查，惟受處分人均拒絕出
    示證件，直至員警三度請求出示證件、再告知拒絕接受稽查
    之違規事項後，受處分人仍未出示證件，員警黃耀億始自行
    離去，再逕行舉發乙節：
    1.除據受處分人就舉發員警要求受處分人出示證件數次，至
      員警離去，全程仍未提出證件供員警稽查等情，均不爭執
      外（見本院97年8 月18日筆錄第2 、3 頁），並經證人黃
      耀億於本院具結證述：現場要求受處分人出示證件次數達
      三次以上，惟受處分人均未配合提出等情（見本院同日筆
      錄第4 、5 頁）明確，前開事實堪以認定。
    2.受處分人雖辯稱：並未聽聞員警告知拒絕接受稽查將另行
      舉發云云，然受處分人於本院亦陳稱：伊於全程均一再告
      知員警並非故意於招呼站停車等語，且證人黃耀億於本院
      亦證稱：受處分人經攔檢後，均不配合，一再陳稱為講行
      動電話方為停靠，故再告知拒絕接受機車之違規事實後即
      為離去等語（見本院同日前開筆錄），而以證人黃耀億本
      件原處分機關所認定受處分人有右開違規行為之原證人，
      其到庭在本院法官面前具結以言詞供述本件訴訟上之待證
      事實（即受處分人有上開違規事實），因其與受處分人毫
      無怨懟，自無自陷於偽證罪之追訴而構詞誣賴受處分人之
      理；且於本件卷存證據資料內並無任何積極證據足以證明
      員警上開供述係屬虛偽，亦未有足以令人顯信其證述為不
      可採之品性證據或前科證據存在，本院自不得僅億證人為
      本見開單告發受處分人之員警而全盤抹煞其餘訴訟上所具
      之證人資格，況受處分人就上開證人陳證，無法舉出或提
      出任何對其有利之證據資料，以使本院對證人所述產生合
      理之懷疑，從而本院由製單員警陳證已可得受處分人確有
      前開違規行為之心證，且舉發員警確已現場告知本件逕行
      舉發之違規事實，僅因受處分人全神貫注自己之陳述而未
      聽聞，自難主張本件逕行舉發之程序違法。
  (四)綜上所述，原處分機關乃依前揭道路交通管理處罰條例第55
    條第2 款、第60條第2 項第1 款、第63條第1 項第1 款規定
    （漏引第1 款），分別裁處罰鍰6 百元、9 百元，並記違規
    點數1 點，核無不合。本件聲明異議為無理由，應予駁回。
據上論斷，應依道路交通案件處理辦法第19條，裁定如主文。
中    華    民    國    97    年    8     月    20    日
                  交通法庭法  官  郭惠玲
如不服本裁定，應於裁定送達後5 日內向本院提出抗告狀。
上正本證明與原本無異。
                          書記官  鄭雅文
中    華    民    國    97    年    8     月    21    日


司法院資訊處製作；財團法人民間司法改革基金會備份。
